臺灣士林地方法院刑事判決
110年度審易字第1256號
公  訴  人  臺灣士林地方檢察署檢察官
被      告  初翠琳



上列被告因妨害自由等案件，經檢察官提起公訴（110年度偵字
第14457號），本院判決如下：
    主  文
初翠琳犯恐嚇危害安全罪，處拘役拾日，如易科罰金，以新臺幣
壹仟元折算壹日。緩刑貳年。
    事  實
一、初翠琳與吳育嘉係同事，初翠琳於民國110年7月6日晚間，
    初次至臺北市○○區○○路000號臭豆腐攤位上班，因覺吳育嘉
    對其不友善，竟基於恐嚇之犯意，在上開攤位前，以「明天
    你出攤，我一定會來打你，如果沒來打你，我跟你同姓」之
    言語恫嚇吳育嘉，使吳育嘉心生畏懼，致生危害於身體之安
    全。嗣經吳育嘉報警處理而查獲。
二、案經吳育嘉訴由臺北市政府警察局士林分局報告臺灣士林地
    方檢察署檢察官偵查起訴。
    理  由
一、本件資以認定事實之所有被告初翠琳以外之人於審判外之供
    述證據，檢察官及被告於審判中均不爭執證據能力（見本院
    卷第54至56頁），本院審酌上開證據作成時之情況，無不當
    取供或違反自由意志而陳述等情形，且均與本案待證事實具
    有關聯性，認為以之作為本案之證據乃屬適當；又所有援用
    之非供述證據亦無證據證明係公務員違背法定程序所取得，
    自均有證據能力，合先敘明。
二、上開犯罪事實，業據被告初翠琳自白不諱（見本院卷第50、
    54頁），核與證人即告訴人吳育嘉（見偵卷第17至19、43至
    45頁）、目擊證人曹孟筠（見偵卷第23至24、43至45頁）證
    述情節一致，足認被告上開任意自白與事實相符，堪以信實
    ，其本案犯行事證明確，應予論科。
三、論罪科刑：
  ㈠核被告初翠琳所為，應成立刑法第305條之恐嚇危害安全罪。
    爰以行為人之責任為基礎，並審酌被告之素行，有臺灣高等
    法院被告前案紀錄表附卷可按，其不能克制情緒，以理性方
    式與告訴人吳育嘉溝通，即逕對告訴人口出恐嚇言語，致告
    訴人心生恐懼，所為非是，兼衡其犯罪之手段、犯後始終坦
    承犯行之態度，與告訴人達成調解並履行完畢，此有調解筆
    錄及本院公務電話記錄（見本院卷第35至37頁）在卷為憑，
    與其犯罪動機、目的，併考量其為高中肄業之智識程度、未
    婚，從事餐飲業，獨居之家庭經濟及生活狀況等一切情狀，
    量處如主文所示之刑，併諭知易科罰金之折算標準，資為懲
    儆。
  ㈡另查被告未曾因故意犯罪受有期徒刑以上刑之宣告，有上開
    前案紀錄表可按，其因一時失慮致犯本件之罪，其犯後始終
    坦承犯行，且已與告訴人達成調解並履行完畢，如前所述，
    確見悔悟，本院認其經此偵審程序及科刑宣告之教訓後，應
    知所警惕而無再犯之虞，其所受宣告之刑以暫不執行為適當
    ，爰依刑法第74條第1項第1款之規定，併予宣告緩刑2年，
    用啟自新，以勵來茲。　　
四、公訴意旨雖另以：被告初翠琳同時基於公然侮辱之犯意，在
    上開公眾得出入之攤位前，公然併以「幹你娘膣屄臭膣屄（
    台語，起訴書載為『幹你娘機掰臭機掰』）」之不雅言詞，辱
    罵告訴人吳育嘉，貶損告訴人之名譽；認被告尚涉有刑法第
    309條之公然侮辱罪嫌等云。惟按告訴乃論之罪，告訴人於
    第一審辯論終結前，得撤回其告訴，又告訴經撤回者，應諭
    知不受理之判決，並得不經言詞辯論為之，刑事訴訟法第23
    8條第1項、第303條第3款、第307條定有明文。經查，告訴
    人告訴被告公然侮辱部分，公訴意旨既認係犯刑法第309條
    之公然侮辱罪嫌，依同法第314條之規定，須告訴乃論。茲
    據告訴人具狀撤回告訴，此有刑事撤回告訴狀及本院公務電
    話記錄（見本院卷第39頁）附卷可按，本應就此為不受理之
    諭知，惟公訴意旨認此部分與前揭論罪科刑之恐嚇危害安全
    罪部分，有想像競合犯之裁判上一罪關係，故不另為不受理
    之諭知。
據上論結，應依刑事訴訟法第284條之1、第299條第1項前段，刑
法第305條、第41條第1項前段、第74條第1項第1款，刑法施行法
第1條之1第1項，判決如主文。
本案經檢察官林思吟提起公訴，檢察官江玟萱到庭執行職務。
中　　華　　民　　國　　110 　年　　11　　月　　9 　　日
                  刑事第九庭法  官  李冠宜
以上正本證明與原本無異。
如不服本判決應於收受送達後20日內向本院提出上訴書狀，並應
敘述具體理由。其未敘述上訴理由者，應於上訴期間屆滿後20日
內向本院補提理由書（均須按他造當事人之人數附繕本）「切勿
逕送上級法院」。
因疫情而遲誤不變期間，得向法院聲請回復原狀。
                            書記官  杜依玹
中　　華　　民　　國　　110 　年　　11　　月　　10　　日
附錄論罪科刑法條：
中華民國刑法第305條
以加害生命、身體、自由、名譽、財產之事恐嚇他人，致生危害
於安全者，處2年以下有期徒刑、拘役或9千元以下罰金。